# 同一控制下企业合并求助陈版

提问人：aiguo307 时间：2017-04-13 22:43:27
A持有B100%股权 B持有C100%股权 C持有D60%股权
目前A拟用B公司20%的股权收购D100%的股权 请问A公司和C公司个别报表如何会计处理
按照同一控制下合并处理 A公司长投初始成本 按收购日相对最终控制方的账面价值确定 那么支付对价的20%B公司股权 按照公允价值确定吗？

回答人：chenyiwei
请先把交易过程说清楚。从你说的情况看还要涉及到对D公司 40 ％少数股权的收购？B公司 20 ％股权支付给C多少，支付给另一少数股东多少？由此导致B与C之间循环持股如何处理？